【裁判字號】    98,審訴,333
【裁判日期】    980212
【裁判案由】    毒品危害防制條例
【裁判全文】
臺灣高雄地方法院刑事判決             98年度審訴字第333號
公  訴  人  臺灣高雄地方法院檢察署檢察官
被      告  乙○○
                    另案在臺灣高雄第二監獄執行中
指定辯護人  本院公設辯護人黃秋葉
上列被告因毒品危害防制條例案件，經檢察官提起公訴（97年度
毒偵字第9445號），本院合議庭裁定由受命法官獨任依協商程序
審理，判決如下：
    主  文
乙○○施用第一級毒品，累犯，處有期徒刑捌月。扣案之注射針
筒壹支沒收。
    事實及理由
一、本件犯罪事實及證據，除犯罪事實「甫於96年12月28日假釋
    付保護管束期滿，未經撤銷，視為執行完畢」更正為「嗣經
    本院以94年度聲字第2566號裁定，就上開本院93年度易字第
    1542號、93年度訴字第3329號2 案，定應執行刑為有期徒刑
    1 年10月，並經本院以96年度聲減字第3789號裁定，就上開
    本院94年度訴字第480 號、94年度簡字第4896號2 案予以減
    刑，並定應執行為有期徒刑9 月15日，接續執行後，於96年
    11月15日假釋出監，而於96年12月28日假釋期滿執行完畢」
    ；證據部分補充「被告乙○○於本院審理中之自白」外，餘
    均引用檢察官起訴書之記載，如附件。
二、本件被告業已認罪，並經辯護人協助下與檢察官於審判外達
    成協商之合意，渠等合意內容為：被告願受科刑範圍如主文
    所載。經核被告所為，係犯毒品危害防制條例第10條第1 項
    之施用第一級毒品罪，而被告有上述之前科紀錄乙情，有臺
    灣高等法院被告前案紀錄表在卷可稽，其受有期徒刑執行完
    畢，5 年內故意再犯本件最重本刑為有期徒刑以上之罪，為
    累犯，應依刑法第47條第1 項規定加重其刑。此外，上開協
    商合意內容，並無刑事訴訟法第455 條之4 第1 項所列不得
    認罪協商之情形，本件既經檢察官聲請改依協商程序而為判
    決，本院爰不經言詞辯論，於協商合意範圍內為協商判決。
三、應適用之法條：刑事訴訟法第455 條之4 第2 項、第455 條
    之8 、第454 條第2 項，毒品危害防制條例第10條第1 項，
    刑法第11條前段、第47條第1 項、第38條第1 項第2 款。
四、本判決除有刑事訴訟法第455 條之4 第1 項第1 款、第2 款
    、第4 款、第6 款、第7 款所定情形之一，或違反同條第2
    項規定者外，不得上訴。
本案經檢察官陳麗琇到庭執行職務。
中    華    民    國    98    年    2     月    12    日
                  刑事第七庭    法  官  陳君杰
以上正本證明與原本無異。
如不服本判決應於收受判決後10日內向本院提出上訴書狀，並應
敘述具體理由。其未敘述上訴理由者，應於上訴期間屆滿後20日
內向本院補提理由書(均須按他造當事人之人數附繕本)「切勿逕
送上級法院」。
中    華    民    國    98    年    2     月    12    日
                                書記官  李承悌
附錄本判決論罪科刑法條全文：
毒品危害防制條例第10條第1項
施用第一級毒品者，處6 月以上5 年以下有期徒刑。
附件：
臺灣高雄地方法院檢察署檢察官起訴書
                                    97年度毒偵字第9445號
    被      告  乙○○  男  民國○○年○○月○日生
                        國民身分證統一編號：Ｚ000000000號
                        籍設高雄縣美濃鎮○○里○○街３５
                        巷１號
                      （現另案在高雄二監執行中）
上列被告因違反毒品危害防制條例案件，已經偵查終結，認應該
提起公訴，茲將犯罪事實及證據並所犯法條分敘如下：
            犯罪事實
一、乙○○前於民國（下同）91年間因施用毒品案件，經臺灣高
    雄地方法院以91年度毒聲字第7895號裁定令入戒治處所施以
    強制戒治，嗣於92年12月5日停止戒治付保護管束期滿，並
    經本署檢察官以92年度戒毒偵字第1082號不起訴處分確定。
    又因竊盜、贓物、違反槍砲彈藥刀械管制條例及毒品危害防
    制條例案件，經臺灣高雄地方法院分別以93年度易字第1542
    號、93年度訴字第3329號、94年度訴字第480號、94年度簡
    字第4896號判處應執行有期徒刑8月、1年4月、1年4月、4月
    確定，甫於96年12月28日假釋付保護管束期滿，未經撤銷，
    視為執行完畢。詎其猶未戒除毒癮，基於施用第一級毒品之
    犯意，於前開強制戒治執行完畢釋放後5年內，即97年1月29
    日7時55分許為警查獲時回溯24小時內，在高雄縣美濃鎮○
    ○街35巷1號住處內，以靜脈注射方式施用第一級毒品海洛
    因1次。嗣為警於97年1月29日7時55分許，在高雄縣旗山鎮
    ○○○街28號前查獲，並扣得注射針筒1支。
二、案經高雄縣政府警察局旗山分局報告偵辦。
        證據並所犯法條
一、證據清單及待證事實
   ┌───┬──────────┬──────────┐
   │編  號│證據清單            │待證事實            │
   ├───┼──────────┼──────────┤
   │一    │被告乙○○之供述    │坦承於上開時、地施用│
   │      │                    │海洛因及扣案之注射針│
   │      │                    │筒係其所有供注射海洛│
   │      │                    │因之用              │
   ├───┼──────────┼──────────┤
   │二    │台灣檢驗科技股份有限│證明被告於97年1月29 │
   │      │公司97年2月19日KH200│日採尿檢驗結果呈嗎啡│
   │      │000000000號濫用藥物 │陽性反應。足見被告有│
   │      │尿液檢驗報告、高雄縣│施用第一級毒品海洛因│
   │      │政府警察局旗山分局毒│之行為              │
   │      │品案件嫌犯尿液採證檢│                    │
   │      │驗對照表各1份       │                    │
   ├───┼──────────┼──────────┤
   │三    │本署刑案資料查註紀錄│證明被告前因施用毒品│
   │      │表、全國施用毒品案件│案件，於92年12月5日 │
   │      │紀錄表              │停止戒治付保護管束期│
   │      │                    │滿，並經本署檢察官不│
   │      │                    │起訴處分確定。足見被│
   │      │                    │告係於前開強制戒治執│
   │      │                    │行完畢釋放後5年內再 │
   │      │                    │犯本件施用毒品之罪  │
   └───┴──────────┴──────────┘
二、核被告所為，係犯毒品危害防制條例第10條第1項施用第一
    級毒品罪嫌。又其前因竊盜、贓物、違反槍砲彈藥刀械管制
    條例及毒品危害防制條例案件，經臺灣高雄地方法院分別以
    93 年度易字第1542號、93年度訴字第3329號、94年度訴字
    第480號、94年度簡字第4896號判處應執行有期徒刑8月、1
    年4 月、1年4月、4月確定，甫於96年12月28日假釋付保護
    管束期滿，未經撤銷，視為執行完畢（有本署刑案資料查註
    紀錄表可稽），其於5年內故意再犯本件有期徒刑以上之罪
    ，為累犯，請依刑法第47條第1項規定加重其刑；扣案之針
    筒請併依法沒收銷燬之。
三、依刑事訴訟法第251條第1項提起公訴。
    此  致
臺灣高雄地方法院
中    華    民    國    97    年    12    月    12    日
                              檢  察  官 甲 ○ ○
上正本證明與原本無異
中    華    民    國    97    年    12    月    31    日
                              書  記  官 林 雅 淳
所犯法條：
毒品危害防制條例第10條
施用第一級毒品者，處 6 月以上 5 年以下有期徒刑。
施用第二級毒品者，處 3 年以下有期徒刑。


司法院資訊處製作；財團法人民間司法改革基金會備份。
